【裁判字號】    89,訴,2284
【裁判日期】    900221
【裁判案由】    偽造文書
【裁判全文】
臺灣板橋地方法院刑事判決                        八十九年度訴字第二二八四號
    公  訴  人  臺灣板橋地方法院檢察署檢察官
    被      告  乙○○
右列被告因偽造文書案件，經檢察官提起公訴（八十九年度偵字第二００五三號），
本院判決如左：
    主  文
乙○○行使偽造私文書，足以生損害於他人，累犯，處有期徒刑壹年。偽造之「甲○
○」國民身分證壹張（含偽造之內政部公印文壹枚、乙○○之照片壹張），及偽造於
中華電信股份有限公司雙和營運處行動電話業務（租用／異動）申請書之客戶名稱及
新客戶簽章欄內，及同意書之立同意書人欄內之「甲○○」署押共陸枚，均沒收。
    事  實
一、乙○○有違反麻醉藥品管理條例、偽造文書等前科，其於八十六年間違反麻醉藥
    品管理條例案件，經本院判處有期徒刑六月，如易科罰金以參佰元折算壹日確定
    ，於八十七年十月二十五日執行完畢，仍不知悔改，其曾因積欠中華電信股份有
    限公司（下簡稱中華電信公司）電話費，思以他人名義申請中華電信門號而供己
    使用，並因而得以免去支付行動電話費用之利益，竟與不詳姓名綽號「阿祥」之
    成年男子，共同基於犯意之聯絡，由乙○○於不詳時間，在臺北縣板橋市○○路
    不詳店名彈珠台店，提供自身照片壹張交予綽號「阿祥」之男子，由「阿祥」利
    用乙○○之照片，偽造「甲○○」國民身分證壹張後，再於八十九年十月十六日
    某時在上址彈珠店將該偽造之身分證件交付乙○○。閻煌輝基於行使偽造國民身
    分證、私文書及意圖為自己不法利益之犯意，於八十九年十月二十一日中午十二
    時三十分許，持偽造完成「甲○○」國民身分證前往臺北縣永和市○○路○段五
    七號三樓中華電信公司雙和營運處，冒用「甲○○」名義，在中華電信公司雙和
    營運處行動電話業務（租用／異動）申請書之客戶名稱及新客戶簽章欄上，及同
    意書之立同意書人欄上，偽填「甲○○」之署押（申請書及同意書各二份）及「
    甲○○」之年籍資料，而偽造私文書後，連同偽造之「甲○○」國民身分證交予
    承辦人員，而行使該偽造之國民身分證及申請書、同意書之私文書，承租中華電
    信公司0000000000號及0000000000號行動電話號碼二支，
    足生損害於中華電信公司客戶管理之正確性及甲○○。因該偽造之國民身分證無
    鋼印及梅花而為承辦人員識破，報警當場查獲，致其詐欺得利未遂，並於乙○○
    身上搜得偽造之「甲○○」國民身分證壹張。
二、案經臺北縣警察局永和分局報請台灣板橋地方法院檢察署檢察官偵查起訴。
    理  由
一、訊據被告乙○○對於上揭犯行坦承不諱，核與被害人甲○○之父邱金和及證人即
    中華電信職員林汾蓮於警訊中證述之情節相符，並有被告偽造之中華電信公司雙
    和營運處行動電話業務（租用／異動）申請書及同意書影本各二份及偽造之「甲
    ○○」國民身分證一張在卷可稽，又上開「甲○○」國民身分證並無鋼印及梅花
    記號，業經本院當庭勘驗明確，記明於筆錄，係屬偽造，要無疑義。本件事證已
    臻明確，被告之犯行應堪認定。
二、被告乙○○提供照片予「阿祥」加以偽造國民身分證，並偽造內政部之公印文，
    意圖得免去支付行動電話費用，而著手持向中華電信公司表明欲申請行動電話門
    號而予以行使，核其所為，係犯刑法第二百十六條、第二百十條之行使偽造私文
    書罪、第二百十六條、第二百十二條行使偽造特種文書罪、第二百十八條第一項
    偽造公印文罪及第三百三十九條第三項、第二項、第一項之詐欺得利未遂罪。（
    公訴人就偽造公印文、詐欺得利未遂部分雖漏未起訴，然此部分與已起訴且認有
    罪部分有牽連犯之裁判上一罪關係，為起訴效力所及，本院自得併予審理判決）
    。被告已著手詐欺得利行為之實施，而未生犯罪結果，為未遂犯。被告與綽號「
    阿祥」者間，就偽造特種文書國民身分證、偽造公印文有犯意聯絡及行為分擔，
    均為共同正犯。又被告偽造特種文書之低度行為（偽造公印文部分除外）為行使
    之高度行為所吸收，及其於上開申請書、同意書之私文書上偽造署押之行為係偽
    造私文書之部分行為，而其偽造後持以行使，偽造之低度行為為行使之高度行為
    所吸收，均不另論罪。被告所犯上開偽造公印文、行使特種文書及行使偽造私文
    書、詐欺得利未遂之各罪間，有方法結果之牽連關係，應依牽連犯之規定從一重
    之行使偽造私文書罪處斷。被告乙○○於八十六年間違反麻醉藥品管理條例案件
    ，經本院判處有期徒刑六月，如易科罰金以參佰元折算壹日確定，於八十七年十
    月二十五日執行完畢，有臺灣高等法院檢察署刑案紀錄簡覆表可參，五年以內再
    犯本件有期徒刑以上之罪，為累犯，應依刑法第四十七條之規定，加重其刑。爰
    審酌被告之前科素行、犯罪之動機、目的、手段、所生危害、犯罪後坦承犯行，
    態度尚佳等一切情狀，量處如主文所示之刑，以示懲儆。偽造之「甲○○」之國
    民身分證壹張（含偽造之內政部公印文一枚及乙○○照片壹張），為被告所有供
    本件犯罪所用之物，已據其供明在卷，應依刑法第三十八條第一項第二款之規定
    ，宣告沒收（內政部公印文一枚已併同該偽造之國民身分證宣告沒收，爰不另依
    刑法第二百十九條規定宣告沒收）。偽造於中華電信股份有限公司雙和營運處行
    動電話業務（租用／異動）申請書之客戶名稱及新客戶簽章欄內，及同意書之立
    同意書人欄內之「甲○○」署押（申請書及同意書各二份）共陸枚，均應依刑法
    第二百十九條宣告沒收之。
據上論結，應依刑事訴訟法第二百九十九條第一項前段，刑法第二百十六條、第二百
十條、第二百十二條、第二百十八條第一項、第三百三十九條第三項、第二項、第一
項、第五十五條、第四十七條、第二百十九條、第三十八條第一項第二款，罰金罰鍰
提高標準條例第一條前段，判決如主文。
本案經檢察官高俊申到庭執行職務
中      華      民      國    九十      年      二      月    二十一    日
                                      臺灣板橋地方法院刑事第五庭
                                          法  官  林  錫  凱
右正本證明與原本無異。
如不服本判決，應於判決送達後十日內，向本院提出上訴狀。
                                          書記官  卓  聖  智
中      華      民      國    九十      年      二      月    二十三    日
附錄本案論罪科刑法條全文
中華民國刑法
第二百十條
  偽造、變造私文書，足以生損害於公眾或他人者，處五年以下有期徒刑。
第二百十二條
  偽造、變造護照、旅券、免許證、特許證及關於品行、能力服務或其他相類之證書
  、介紹書，足以生損害於公眾或他人者，處一年以下有期徒刑、拘役或三百元以下
  罰金。
第二百十六條
  行使第二百十條至第二百十五條之文書者，依偽造、變造文書或登載不實事項或使
  登載不實事項之規定處斷。
第二百十八條
  偽造公印或公印文者，處五年以下有期徒刑。
  盜用公印或公印文足以生損害於公眾或他人者，亦同。
第三百三十九條
  意圖為自己或第三人不法之所有，以詐術使人將本人或第三人之物交付者，處五年
  以下有期徒刑、拘役或科或併科一千元以下罰金。
  以前項方法得財產上不法之利益或使第三人得之者，亦同。
  前二項之未遂犯罰之。


司法院資訊處製作；財團法人民間司法改革基金會備份。
